臺灣臺北地方法院刑事判決
111年度簡上字第190號
公  訴  人  臺灣臺北地方檢察署檢察官
上  訴  人
即  被  告  高勝男

上列上訴人即被告因竊盜案件，不服本院民國111年9月5日所為1
11年度簡字第1940號第一審刑事簡易判決（聲請簡易判決處刑案
號：111年度偵字第10633號），提起上訴，本院管轄之第二審合
議庭判決如下：
    主  文
上訴駁回。
    理  由
一、本案經審理結果，認原審判決上訴人即被告高勝男（下稱被
    告）犯刑法第320條第1項之竊盜罪，判處拘役10日，並諭知
    易科罰金之折算標準，認事、用法及量刑均無不當，應予維
    持，除證據部分另補充「被告於本院審判時之自白」（見簡
    上卷第77頁）外，均引用原審判決書記載之事實、證據及理
    由（如附件）。
二、被告上訴意旨略以：我所竊取的均是食物，並無奢侈品，是
    因生活困頓、經濟貧寒而無奈下所為，且我目前年邁，無工
    作，生活起居、租屋費用均仰賴補助，無力繳納罰金，原審
    判決量刑過重，請求判輕一點，並考量刑法第61條免除其刑
    云云。
三、關於量刑之說明：
  ㈠量刑輕重係屬事實審法院得依職權自由裁量之事項，苟已斟
    酌刑法第57條各款所列情狀而未逾越法定刑度，不得遽指為
    違法；且如別無其他加重或減輕之原因，下級審量定之刑，
    亦無過重或失輕之不當情形，則上級審法院對下級審法院之
    職權行使，原則上應予尊重（最高法院102年度台上字第293
    1號判決意旨參照）。又量刑與罪刑相當原則、比例原則無
    違或無顯然失當或違反公平、比例及罪刑相當原則者，亦無
    偏執一端，致明顯失出失入情形，係以行為人之責任為基礎
    ，並斟酌刑法第57條各款所列情狀，而未逾越法定範圍，又
    未濫用其職權等，自不得指為違法（最高法院106年度台上
    字第3137號、104年度台上字第2897號判決意旨參照）。
　㈡經查，原審判決關於科刑部分，係審酌被告過往已有竊盜之
    前科，仍未記取教訓，任意竊取他人財物，侵害他人之財產
    安全，並兼衡被告犯後坦承犯行，犯後態度良好，智識程度
    、經濟貧寒之生活狀況，及所竊財物價值非鉅，並據告訴人
    遠百企業股份有限公司員工領回，犯罪所生危害程度已獲減
    輕，暨其犯罪動機、目的、手段、情節等一切情狀，量處拘
    役10日，並諭知易科罰金之折算標準，足見原審已依刑法第
    57條各款所列情狀，具體審酌被告所竊取之財物價值、被告
    個人經濟狀況、危害程度已獲減輕等節，參酌前述各項量刑
    因素後，諭知前開刑度。又原審所諭知之拘役10日，非僅未
    逾越法定刑度，相較於刑法第320條第1項竊盜罪，係「5年
    以下有期徒刑、拘役或50萬元以下罰金」之法定刑度內，亦
    係從輕酌定，客觀上難認有違反比例、公平、罪責相當等原
    則，或濫用自由裁量權限之情形，核無不當或違法，應屬妥
    適。被告指摘原審量刑過重，自無理由。
　㈢被告提起上訴雖另請求考量其情狀，依刑法第61條免除其刑
    云云。然查，被告早於民國106年間起，即曾兩度因在全聯
    福利中心、愛買商場內，以將商品藏在衣物內之方式竊取四
    角褲、柳葉魚等生活用品，遭警查獲後，經臺灣臺北地方檢
    察署檢察官提起公訴或聲請簡易判決處刑，並經本院判決犯
    竊盜罪確定（見簡上卷第41至47頁），足見被告係於類似本
    案之竊盜手法經法院判罪科刑執行完畢後，仍未記取教訓，
    再為本案犯行。且本案中，被告竊取之商品多達9項、價格
    達新臺幣（下同）679元，顯然較前案竊取商品之價值更高
    ，復曾於案發之同時結帳其他價值達478元之多項食品（包
    含芭樂汁、醬油、面紙串、紅麴黑麥汁等），以此掩飾部分
    商品未結帳即竊取之犯行，足見被告之竊盜並非係在全無經
    濟能力，貧寒無奈交迫下始為，參以被告除返還所竊財物外
    ，亦無額外主動與告訴人調解、道歉或賠償損害之舉，更難
    認有何以實際行為彌補損害之情形，依此，顯難認被告就本
    案犯行，有何犯罪情狀顯可憫恕或情輕法重，致科以最低度
    刑仍嫌過重，或酌減其刑仍嫌過重之情事，是被告此部分主
    張，亦無理由。從而，原審判決既無不當之情形，被告提起
    上訴，即無理由，應予駁回。
據上論斷，依刑事訴訟法第455條之1第1項、第3項、第368條、
第373條，判決如主文。
本件經檢察官林珮菁聲請以簡易判決處刑，經上訴後，由檢察官
李建論到庭執行職務。
中　　華　　民　　國　　111 　年　　11　　月　　24　　日
              刑事第十庭    審判長法  官  林孟皇
                                  法  官  蔡宗儒 
                                  法  官  林柔孜
上正本證明與原本無異。
不得上訴。
                                  書記官  林柏瑄
中　　華　　民　　國　　111 　年　　11　　月　　25　　日
附件：本院111年度簡字第1940號刑事簡易判決。